【裁判字號】    99,易,96
【裁判日期】    990709
【裁判案由】    竊盜
【裁判全文】
臺灣桃園地方法院刑事判決                99年度易字第96號
公  訴  人  臺灣桃園地方法院檢察署檢察官
被      告  戊○○
上列被告因竊盜案件，經檢察官提起公訴（98年度偵字第21456
號），本院判決如下：
    主  文
戊○○犯如附表所示之罪，各處如附表主文欄所示之刑。應執行
有期徒刑貳年拾壹月。扣案之扳手肆支、塑膠手套肆雙、背包貳
只均沒收。
    事  實
一、戊○○前於民國92年間，因竊盜案件，經本院以92年度桃簡
    字第656 號刑事判決判處拘役59日確定；又於93年間，因違
    反藥事法，經本院以93年度訴字第122 號刑事判決有期徒刑
    8 月確定，於同年8 月13日縮刑期滿執行完畢；復又於94年
    間，因違反槍砲彈藥刀械管制條例案件，經臺灣板橋地方法
    院以94年度訴字第1237號刑事判決判處有期徒刑3 年4 月，
    併科罰金新臺幣（下同）3 萬元，如易服勞役，以9 百元折
    算1 日，於98年4 月22日縮短刑期假釋出監，罰金易服勞役
    於同年5 月24日縮刑期滿執行完畢，假釋期間付保護管束，
    於同年11月25日期滿（以上於本案均不構成累犯）。詎仍不
    知悔改，於上開假釋期間內意圖為自己不法之所有，先後於
    如附表所示之時間、地點，分別以如附表所示之方式，竊得
    如附表所示之物。嗣於98年10月2 日晚間7 時35分許，戊○○駕駛懸掛竊得之車牌號碼8C-2815 號車牌之所竊自小客車
    （原車牌號碼Q7-0716 號），途經桃園縣中壢市○○街，因
    形跡可疑經警攔阻欲進行盤查，戊○○竟駕該車逃逸，嗣衝
    撞甲○○所有停放在桃園縣中壢市○○街21號前之車號LV-3
    790 號自小客車後棄車逃逸，旋為警方逮捕查獲，並在其上
    開所駕車上扣得扳手4 支、塑膠手套4 雙，及印有「活氧美
    語」之背包1 個、格紋背包1 個、乙○○之教師證1 紙及乙○○丹鳳國小教職員工通訊錄1 本、丙○○丈夫之CASIO 手
    錶1 支、霰彈槍子彈1 枚、海洛因1 包、安非他命吸食器2
    組。
二、案經桃園縣政府警察局報請臺灣桃園地方法院檢察署檢察官
    偵查起訴。
    理  由
壹、程序方面：
一、按被告之自白，非出於強暴、脅迫、利誘、詐欺、疲勞訊問
    、違法羈押或其他不正之方法，且與事實相符者，得為證據
    。被告陳述其自白係出於不正之方法者，應先於其他事證而
    為調查。該自白如係經檢察官提出者，法院應命檢察官就自
    白之出於自由意志，指出證明之方法。刑事訴訟法第156 條
    第1 項、第3 項分別定有明文。被告於準備程序及審判期日
    均否認犯行，辯稱：伊於警詢中承認有犯如附表編號1 至3
    所示之竊盜犯行係因製作警詢筆錄之前，有警員告訴伊如果
    配合承認，到地檢署時就可以交保，伊才會承認該等3 次之
    竊盜犯行，伊在偵查中又再承認有犯該等3 次竊盜犯行，也
    是因為警察之前說的話，伊才會在檢察官訊問時繼續承認云
    云。惟查：
（一）被告於98年10月3 日第2 、3 次製作警詢筆錄坦承犯行後
      ，同日移送臺灣桃園地方法院檢察署接受內勤檢察官訊問
      時，非但為與警詢中一致之供陳，並無任何保留性陳述，
      且於本院同日訊問時，復再坦承如附表編號1 至3 所示之
      3 次竊盜犯行，且供陳：「伊接受警察、檢察官之訊問都
      是出於自由意志陳述」等語，有98年10月3 日偵訊筆錄及
      本院同日訊問筆錄在卷可佐（見偵查卷宗〈一〉第86、87
      頁，本院98年度聲羈字第669 號卷宗第10、11頁）。被告
      事後於準備程序及本院審理時始提出製作警詢筆錄前有員
      警告知坦承犯行就可以交保，其才會於警詢及偵查中均曾
      坦承犯行云云，其所辯員警有不正訊問一情是否屬實已值
      存疑。
（二）又證人即員警李福進到庭結證：「（問：被告之警詢筆錄
      是否你製作？）是」、「（問：你有無於製作筆錄之前，
      跟被告說要他承認？）我跟他說有在他所駕車上查到被害
      人證件的，確實有證據的，該要坦承就要趕快坦承，沒有
      要他承認」、「（問：所以你是要他實話實說？）對」、
      「（提示偵查卷〈一〉第77頁乙○○之教師證照片，問：
      這張教師證是在逮捕被告時查獲的？）是」、「（問：這
      是在哪裡查獲？）在被告所駕車輛車上所放格紋背包裡面
      查獲，該背包有扣案，乙○○有指認教師證、丹鳳國小教
      職員工通訊錄是她的」、「（問：該背包中除了有教師證
      外，還有什麼東西？）扳手、塑膠手套及霰彈槍子彈」、
      「提示偵查卷〈一〉第77頁丙○○之CASIO 手錶照片，問
      ：該手錶在何處查獲？）是在被告所駕車輛上的1 個印有
      「活氧美語」之紅藍顏色的背包內查獲，丙○○的先生有
      指認是他失竊的手錶，且已領回」、「（問：被告有承認
      扣案物品是他所有或他所竊？）有」、「（問：被告第2
      次警詢筆錄時只有承認偷車號Q4-3166 號、8C-281 5號車
      牌及偷車號Q7-0716 號之自小客車，而第3 次警詢筆錄才
      承認有去丙○○、乙○○住宅竊取財物，何以如此？）因
      為製作第2 次警詢筆錄做到一半，我發現被告很累，就讓
      他休息，之後他休息好後，我們才製作第3 次警詢筆錄，
      是因為我問問題前後順序的關係，並不是他後來才願意承
      認丙○○、乙○○住宅被竊案件」等語（見本院99年3 月
      25 日 審判筆錄第5 至8 頁）。可知，員警係先告知被告
      於其所駕車輛上有扣得被害人丙○○之教師證及通訊錄，
      被害人乙○○丈夫之手錶等物，可資為被告犯行之佐證，
      而勸諭被告如據實陳述，此實乃偵辦員警在握有其現有之
      證據下，勸使被告據實陳述，坦承面對自己之行為而實施
      之辦案手段，核與不正訊問尚屬有間，難認被告於警詢時
      有何受到外界不當干擾或壓制其自由意志之情事。
（三）況被告同日於檢察官、法官前先後製作訊問筆錄時，檢察
      官及法官均未在訊問時，對之作任何強暴脅迫或其他違反
      其自由意志而要求被告為不實陳述，此已據被告陳述明確
      。且斯時訊問主體已自「司法警察」更易為「檢察官」、
      「法官」，而偵查訊問筆錄及本院訊問筆錄係被告於警詢
      筆錄製作後分別逾9 小時及逾13小時後始行製作，又被告
      已經移送至檢察署、法院始為之，縱使員警於警詢時曾以
      上開辦案技巧勸使被告據實陳述，然員警之該等影響力於
      檢察官及本院訊問時應早已減褪，難謂尚有何足以影響其
      後不利己供述之任意性。再者，本件被告於警詢中之自白
      既非出於不正訊問，自無可能繼續影響檢察官及本院訊問
      筆錄之證據能力。
（四）綜上，足認被告於警詢、98年10月3 日偵查及本院同日訊
      問筆錄中所為不利己之供述，均係出於自由意志任意為之
      ，復與證人即被害人丁○○、丙○○、乙○○於警詢中證
      述渠等遭竊之情形及遭竊財物之證述一致（詳後述），而
      與事實相符，均認具有證據能力。
二、按被告以外之人於審判外之言詞或書面陳述，除法律有規定
    者外，不得作為證據；被告以外之人於審判外之陳述，經當
    事人於審判程序同意作為證據，法院審酌該言詞陳述或書面
    陳述作成時之情況，認為適當者，亦得為證據。當事人、代
    理人或辯護人於法院調查證據時，知有第159 條第1 項不得
    為證據之情形，而未於言詞辯論終結前聲明異議者，視為有
    前項之同意，刑事訴訟法第159 條第1 項及第159 條之5 分
    別定有明文。查證人丁○○、丙○○、乙○○、辛○○、庚○○於警詢中所為陳述，固屬傳聞證據，惟檢察官及被告就
    前揭審判外陳述之證據能力，於本院準備程序及審判期日時
    均不爭執，且迄至言詞辯論終結前亦未再聲明異議。經核上
    開證據資料製作時之情況，查無違法不當或證明力明顯過低
    之瑕疵，亦認為以之作為證據應屬適當。
三、次按測謊鑑定，係依一般人若下意識刻意隱瞞事實真相時，
    會產生微妙之心理變化，如憂慮、緊張、恐懼、不安等現象
    ，而因身體內部之心理變化，身體外部之生理狀況亦隨之變
    化，如呼吸急促、血液循環加速、心跳加快、聲音降低、大
    量流汗等異常現象。惟表現在外之生理變化，往往不易由肉
    眼觀察，乃由測謊員對受測者提問與待證事實相關之問題，
    藉由科學儀器（測謊機）記錄受測者對各個質問所產生細微
    之生理變化，加以分析受測者是否下意識刻意隱瞞事實真相
    ，並判定其供述是否真實；測謊機本身並不能直接對受測者
    之供述產生正確與否之訊號，而係測謊員依其專業之學識及
    經驗，就測謊紀錄，予以客觀之分析解讀。至於測謊鑑定究
    竟有無證據能力，刑事訴訟法並無明文規定，惟實務上，送
    鑑單位依刑事訴訟法第208 條第1 項規定，囑託法務部調查
    局或內政部警政署刑事警察局為測謊鑑定，受囑託機關就鑑
    定結果，以該機關名義函覆原囑託之送鑑單位，該測謊鑑定
    結果之書面報告，即係受囑託機關之鑑定報告，該機關之鑑
    定報告，形式上若符合下列要件時，雖不能採為判決之唯一
    及絕對的依據，但仍具有證據能力而得供裁判之佐證：(1)鑑
    定人具備專業之知識技能，(2)事先獲得受測者之同意，(3)所
    測試之問題及其方法又具專業可靠性時，(4)測謊儀器運作正
    常，(5)受測人身心狀態正常（最高法院88年度臺上字第2936
    號、88年度臺上字第5038號、90年度臺上字第3969號、91年
    度臺上字第371 號判決要旨參照）。查本件送內政部警政署
    刑事警察局實施測謊鑑定，業經被告及證人己○○同意實施
    ，有本院99年3 月25日審判筆錄及內政部警政署刑事警察局
    測謊儀器測試具結書在卷可稽；而本案施測人蕭志平自中原
    大學心理學系、中央警察大學刑事系畢業，曾受內政部警政
    署刑事警察局七級測謊技術講習班之專業訓練，並赴美接受
    測謊訓練取得結業證書，擔任刑事局鑑識科測謊組技士、美
    國測謊協會會員，曾任刑事局鑑識科測謊組技佐、巡官、國
    防部軍事安全總隊測謊專精班授課教官、憲兵學校國軍詢問
    情報軍官班測謊技術授課教官、警察大學警佐班第27期測謊
    原理與實務授課教官，此有測謊鑑定人資歷表在卷可稽，是
    鑑定人蕭志平具備測謊專業能力，當可認定。該局對本案施
    測作業之進行，均先對受測人即被告、證人己○○身心狀況
    進行晤談評估，本案上開受測人受測時意識清楚，身心狀態
    無任何異常情形，在該局鑑識科測謊組為專業施測，且測試
    環境狀況良好、無不當外力干擾，測謊儀器運作狀況正常等
    情，有內政部刑事警察局99年2 月5 日刑鑑字第0990018381
    號測謊鑑定書、99年5 月28日刑鑑字第0990072765號測謊鑑
    定書（含該次測謊鑑定資料表、測謊鑑定說明書、測謊儀器
    測試具結書、測謊圖譜分析量化表）附卷可參。從而，本件
    測謊程序之要件並未欠缺，上開測謊鑑定結果自有證據能力
    。
四、至本件認定事實所引用之卷內其餘卷證資料（包括文書證據
    及物證），並無證據證明係公務員違背法定程序所取得，被
    告及辯護人於審判程序中復均未於言詞辯論終結前表示異議
    ，且卷內之文書證據及物證，亦無刑事訴訟法第159 條之4
    之顯有不可信之情況與不得作為證據之情形，則依刑事訴訟
    法第159 條之5 之規定，本件認定事實所引用之所有文書證
    據及物證，均有證據能力，合先敘明。
貳、實體部分：
一、訊據被告戊○○於審理中矢口否認有如附表編號1 至3 所示
    之犯行，辯稱：如附表編號1 至3 所示之犯行是伊的友人己○○所犯，伊並沒有參與，因為警察要伊配合認一認，伊才
    會在警詢、偵查中承認如附表編號1 至3 所示之犯行是伊所
    為云云。惟查：
（一）被告如附表編號1 至3 所示之犯行，迭據被告於警詢供稱
      ：「（問：員警查獲你的經過？）當時我駕駛贓車行經桃
      園縣中壢市○○○街，遭員警攔下盤查，我便與警方發生
      追逐，在中壢市○○路21號前撞上停在路邊之車輛，我就
      棄車逃逸，後來被警方逮捕，扣得懸掛在我駕駛之贓車上
      之車號8C-2815 號車牌2 面、失竊車輛Q7-0716 號自小客
      車、副駕駛座下藏放竊得之車號Q4-3166 號車牌1 面、竊
      盜用之扳手4 支及塑膠手套4 雙，格紋背包1 只、印有「
      活氧美語」背包1 只，另外有有霰彈子彈1 枚、海洛因1
      包、安非他命吸食器2 組等物」、「（問：何時、何地竊
      取車號Q7-0716 號自小客車？）約3 日前，確切時間忘記
      了，是在臺北縣樹林市○○路○ 段附近所竊得」、「（問
      ：你是否於98年9 月28日下午12時45分許，在臺北縣樹林
      市○○路○ 段151 巷8 弄口前，竊取車號Q7-0716 號自小
      客車？）是」、「（問：如何竊取車號Q7-0716 號自小客
      車？是否有人提議？）我用T 字型扳手破壞車門鎖，再持
      扳手將電門打開就發動引擎，是我自己竊取，沒有人提議
      」、「（問：除竊取上開車輛外，是否涉及其他刑案？）
      有駕駛車號Q7-0716 號自小客車前往臺北縣新莊市○○路
      及中和市○○路竊取兩戶民宅」、「（問：查獲當日所駕
      駛車輛上所懸掛車號8C-2815 號車牌2 面，及該車上藏放
      之車號Q4-3166 號車牌是何時、何地竊取？）正確時間、
      地點我忘記了」、「（問：是否於98年10月1 日下午5 時
      10 分 許，在桃園縣楊梅鎮○○街91巷口前，竊取車號
      Q4-3166 號車牌2 面，及於98年10月2 日上午9 時45分許
      ，在桃園縣桃園市○○路5 號前，竊取車號8C-2815 號車
      牌2 面？）是」、「（問：竊取上開車牌作何用途？）替
      換贓車車牌，以逃避警方查緝」、「（問：為何警方查獲
      時車號Q4-3166 號車牌只剩下1 面？）另外1 面被我丟掉
      了，我於98年10月1 日晚間6 時許，行駛國道1 號中壢往
      桃園方向時，順手往窗外丟不知丟哪裡去」、「（問：你
      於何時、何地涉及丙○○住宅竊盜案？有無共犯？）正確
      時間忘記了」、「（問：是否於98年9 月30日下午4 時30
      分許，在臺北縣新莊市○○路3 段672 號5 樓，侵入乙○○住宅竊取屋內財物？）是」、「（問：以何方式入內行
      竊？竊取何財物？）我以T 字型扳手破壞兩道門鎖進入，
      竊取桌上型電腦1 組、現金1 千5 百元」、「（問：乙○○於警詢中供述他遭竊電腦、隨身碟、手機、信用卡、健
      保卡、教師證、身分證、現金1 千5 百元，除電腦及現金
      1 千5 百元外，與你方才供述不同，作何解釋？）我確實
      有竊取到乙○○所陳述之財物，但我將隨身碟、手機、信
      用卡、健保卡、教師證、身分證等物隨手丟棄林口山區」
      、「（問：你於何時何地涉及丙○○住宅竊盜案？有無其
      他共犯？）我記得是98年9 月29日下午3 時至4 時許，在
      臺北縣中和市○○路路段某建物之5 樓」、「（問：是否
      於98年9 月29日下午4 時許，在臺北縣中和市○○路150
      巷2 弄1 號5 樓，侵入丙○○住宅內竊取屋內財物？）是
      」、「（問：以何方式侵入竊取？竊取何財物？）我用T
      字扳手破壞兩道門鎖進入，竊取證件、洋酒、手鍊1 條」
      、「（問：丙○○於警詢時陳述她遭竊有黃金手鍊1 條、
      黃金領夾1 個、天珠手鐲1 條、紀念幣、古董飾品、洋酒
      、提款卡、金融卡、健保卡、身分證、自然人憑證卡，除
      證件、洋酒、手鍊1 條外，與你方才供述不同，作何解釋
      ？）我將黃金手鍊1 條、黃金領夾1 個、古董飾品等物，
      在臺北縣三重橋下賣給不知名的路人，得款1 萬元，其他
      物品丟在三重外環道」、「（問：扣案扳手4 支、塑膠手
      套4 雙，作何用途？）扳手是用來竊取車輛及竊取民宅破
      壞門鎖用，塑膠手套是作案時防止留下指紋」等語（見偵
      查卷宗〈一〉第18至19頁）；於偵查中供陳：「（問：丁○○於警詢中稱98年9 月28日下午12時45分許，在臺北縣
      樹林市，發現他的自小客車不見，是你所竊？）是，我於
      該日上午竊取，但確切是幾點鐘忘了，我用T 字扳手開車
      門，我1 個人偷，偷來代步」、「（問：丙○○於警詢中
      稱月98年9 月29日下午4 時許回到位在臺北縣中和市○○
      路住處發現遭竊，是否你所竊？）是，當日下午3 、4 時
      許左右偷的，我用T 字扳手破壞門鎖進入屋內偷的，我1
      個人進去偷，竊得財物就如我於警詢中所述那些財物」、
      （問：竊得財物現況？）金子賣掉，證件丟掉、手錶失主
      領回」、「（問：乙○○於警詢中稱98年9 月30日下午4
      時30分許，發現位在臺北縣新莊市○○路3 段672 號5 樓
      家中遭竊，是否你所竊？）是我偷的，偷1 千5 百元、電
      腦、證件，我是當日下午3 、4 時許，用T 字扳手將門鎖
      破壞後進入屋內行竊」等語（見偵查卷宗〈一〉第86至87
      頁）。
（二）證人即被害人丁○○於警詢中證稱：「（問：你何時、地
      發現車號Q7-0716 號自小客車遭竊？）98年9 月28日12時
      45分許，在臺北縣樹林市○○路○段151 巷8 弄口」、「
      （問：你所報失協尋車輛車籍為何？）車號Q7-0716 號自
      小客車，廠牌日產、年份1997、式樣轎車、排氣量1995CC
      、引擎號碼VQ00000000、顏色深綠色」、「（問：你是否
      有向警方報案？於何處報案？）有。於98年9 月28日下午
      2 時許，向臺北縣政府警察局樹林分局山佳派出所報案」
      、「經警方調閱臺北縣樹林市○○路○ 段151 巷8 弄巷口
      之監視錄影器拍到，98年9 月28日上午11時許，有1 輛黑
      色自小客車停放在伊失竊車輛前方，有兩人先後下車於現
      徘徊，不久兩輛自小客車就駛離現場，但該黑色自小客車
      及兩名男子伊不認識」等語明確（見偵查卷宗第28、29、
      31頁）；證人即被害人丙○○於警詢中證稱：「（問：你
      於何時地，遭到竊盜？發現之經過為何？）我於98年9 月
      日下午4 時許，下班回家發現我位在臺北縣中和市○○路
      150 巷2 弄1 號5 樓住處遭竊報警處理」、「（問：此竊
      案損失財物為何？）有金手鍊1 條、黃金領夾1 個、天珠
      手鐲1 條、紀念幣、郵局金融卡1 張、土地銀行提款卡2
      張、自然人憑證卡、我及我兒子吳閎義、我女兒吳柔瑩、
      我先生吳國忠的身分證各1 張、我兒子吳閎義的健保卡1
      張、古董飾品、洋酒、一些小飾品。共損失約10萬元左右
      」、「（問：你是如何發現住宅遭竊？）我於98年9 月29
      日下午4 時30分左右，回到家中發現家中門鎖被破壞，進
      到家中發現被翻箱倒櫃」、「（問：警員起獲之CASIO 手
      錶是否為你所有？）是我所有」等語確實（見偵查卷宗〈
      一〉第35、36、38、39頁）；證人即被害人乙○○於警詢
      中證稱：「（問：你於何時發現你住家遭竊？）我於98
      年9 月30日下午4 時30分發現家中遭竊」、「（問：發現
      經過為何？）我回到位在臺北縣新莊市○○路3 段672 號
      5 樓的家，要打開鐵門時發現我家第二道門已被打開，又
      看到地上有菸灰，我就趕快退出來把門關上，並報警處理
      」、「（問：你於當日幾時出門的？）我於98年9 月30日
      下午3 時出門，下午4 時30分許回家時就發現我家遭小偷
      」、「（問：被竊現場之門窗或安全設備等有無被破壞？
      ）有，大門鎖頭已經被破壞」、「（問：被竊的物品為何
      ？）電腦主機及螢幕各1 臺、隨身碟1 只、摩托羅拉手機
      1 支、1 千5 百元左右、國泰世華信用卡1 張、我及我兒
      子蔡毅銜的健保卡各1 張、教師證1 張、我及我兒子蔡毅
      銜的身分證各1 張、我本人的汽機車駕照各張。共損失約
      5 萬3 千元左右」等語綦詳（見偵查卷宗〈一〉第42、43
      、47、48頁）。觀諸被告於警詢、偵查中供述如附表編號
      1 至3 所示犯行之作案時點、以T 字型扳手破壞門鎖侵入
      被害人丙○○、乙○○住處行竊之方法，及所竊得財物之
      項目，核與證人即被害人丁○○、丙○○、乙○○於警詢
      中之證述相符一致，且被告於警詢、偵查中供述其所竊得
      之財物如何變賣、丟棄及處理等情詳盡，堪信被告於警詢
      、偵查中就此部所為之自白，與事實相符，堪可採信。
（三）至於被告嗣於偵查及審理中翻異前供，改稱：如附表編號
      1 至3 所示犯行非伊所為，係己○○所為云云。惟查：
   1、證人己○○雖於偵查中證稱：「（問：是否認識被告戊○○？）認識，我們在雲林監獄服刑認識」、「（問：戊○○說98年9 月間在臺北縣所涉連續竊案，是你做的？）他
      遭逮捕時所駕自小客車是我偷的，該車深色的，但不知是
      黑色還是墨綠色，車子後來我借給戊○○，我是以自備TO
      YOTA鑰匙開車門，因為該車門鎖本已受損，剛好我就可以
      開車門，發動車子，我偷了車子以後，都住在戊○○楊家
      中，他跟我借車時，我有跟他說這部車子是偷的，我怕會
      被警察查，不敢開也不想借他」、「（問：你後來還有去
      民宅偷幾件？）2 件，是偷了車後的不知道是隔了1 天還
      是2 天，在臺北縣中和市○○路，不知道是3 樓還是4 樓
      ，另外1 件是在臺北縣新莊市1 個大賣場的樓上」、「（
      問：你在臺北縣中和市○○路該竊案是如何進去屋內行竊
      ？）樓上、樓下的鐵門都沒有關好」、「（問：該件竊案
      你偷了什麼？）答：神明的金牌2 、3 塊，1 支新竹商銀
      手錶、小茶壺、銀色的紀念幣，有擺在車上被警察查到」
      等語（見偵查卷宗〈一〉第146 至147 頁）；於審理中證
      稱：「（問：98年7 月1 日你是否有去偷車號S3-1983 號
      自小客車？）是不是在樹林那邊？」、「（問：你有無在
      新莊市○○路457 巷巷口偷過車？）我不記得」、「（問
      ：你偷車時有無帶手套？）沒有」、「（問：你有無偷過
      車子？）有」、「（問：是否認識戊○○？）認識，上次
      關在一起認識」、「（問：你偷了東西之後，會到處跟人
      家說你偷了哪幾件？）平常不會，但有段時間我住在戊○○家，直到他被逮捕為止」、「（問：哪段時間住被告家
      ？）被告被抓前一個月」、「（問：被告如何知道你偷了
      起訴書附表編號1 至3 所示之財物？）因為我有帶一個背
      包，擺一些我偷到的證件，當時一時疏忽沒有拿去丟」、
      「（問：在臺北縣中和市○○路民宅你偷到什麼財物？）
      茶壺、金手鍊、紀念幣」、「（問：還有無告訴戊○○你
      偷過哪間民宅？）臺北縣新莊市○○路往二省道對面」、
      「（問：該次你偷到什麼財物？）電腦主機」、「（問：
      你就跟戊○○說這幾件竊案，其他竊案都沒有告訴他？）
      我不是天天去作案，但是否有跟戊○○提到其他竊案我也
      不曉得」、「（問：方才你說在臺北縣樹林市○○路有偷
      車，是用什麼方法偷車？）用我自己以前的汽車鑰匙偷」
      、「（問：後來如何交給戊○○使用？）我將把鑰匙交給
      被告讓他開」、「（問：臺北縣中和市○○路民宅的竊案
      你以何方法進入屋內行竊？）以一般開門的鑰匙插入鎖內
      ，擺動一下就開了」、「（問：臺北縣新莊市○○路民宅
      竊案你如何進入屋內行竊？）因為門沒有關」、「（問：
      這兩間民宅你竊得之財物都如何花用？）都沒有偷到現金
      ，金飾我拿去換毒品，其他的東西全部都擺在上開偷到的
      車上」、「（問：你有無隨身攜帶的背包？）有，類似Ｌ
      Ｖ花格子包包」、「（問：你只有這個背包？）還有1個
      黑色側背包包，就這兩個，我下車有將黑色背包背下車」
      、「（問：你方才說放你行竊所得之物，且留在車上之背
      包，是指哪個？）類似ＬＶ花格子包包」、「（問：你所
      謂的花格子是什麼形狀？）就是有淺灰有深咖啡色，上面
      有菱形花紋」等語（見本院99年3 月25日審判筆錄第9至
      16頁）。觀諸證人己○○於警詢、偵查中所陳述之行竊丁○○所有車號Q7-0716 號自小客車係以自備之TOYOTA汽車
      鑰匙開鎖行竊，於交付該車予被告使用時有將該汽車鑰匙
      交給被告，至丙○○住處係以自備鑰匙行竊，至乙○○住
      處係因大門未關而入內行竊，及其於丙○○、乙○○住處
      所竊得之物並無現金，於丙○○住處有竊得茶壺等情，均
      與證人即被害人丙○○、乙○○證述渠等住處門鎖均遭破
      壞，而證人丙○○於警詢中並未證述其住處有茶壺遭竊，
      證人乙○○於警詢中證述其住處確有1 千5 百元現金遭竊
      等節均核不符，且被告於98年10月2 日為警查獲時，其所
      駕駛丁○○所有上開自小客車上並未扣得證人己○○所稱
      供開啟該車電門之TOYOTA汽車鑰匙及供放置所竊得財物之
      類似LV牌之菱形花紋背包，僅扣得被告於警詢、偵查中所
      陳供竊取上開自小客車及丙○○、乙○○住處之扳手，證
      人己○○前開所述，顯與事實不符，係迴護被告而杜撰之
      詞，不可採信。
   2、又證人即查獲被告知員警李福進於審理中證稱：「本件被
      告是我親手逮捕，警詢筆錄也是我製作」、「（提示偵查
      卷宗〈一〉第77頁被害人乙○○教師證、丹鳳國小教職員
      工通訊錄照片，問：該等物品是在逮捕被告時查獲的？）
      是，是在被告當時所駕自小客車車內所放格紋背包裡面，
      該背包有扣案」、「（問：該背包內除了有乙○○教師證
      、丹鳳國小教職員工通訊錄外，還有什麼東西？）有多功
      能六角扳手、T 字型扳手、塑膠手套、疑似改造已破裂的
      槍枝、霰彈槍子彈」、「（提示偵查卷宗〈一〉第77頁CA
      SIO 手錶照片，問：該手錶放在何處？）是在被告所駕該
      車上的一個紅藍色，印有『活氧美語』的背包查獲」、「
      （問：該支手錶是否為被害人丙○○領回？）是，丙○○
      指認這是她先生失竊的手錶」、「（問：被告是否有承認
      扣案的東西都是他所有？）有」等語（見本院99年3 月25
      日審判筆錄第5 至8 頁），並有卷附桃園縣政府警察局搜
      索扣押筆錄、扣押物品目錄表、現場照片可稽（見偵查卷
      宗〈一〉第65至77頁），被告將自己所有之格紋背包（內
      有被告之扳手4 支、塑膠手套4 雙及被害人乙○○所有之
      教師證、丹鳳國小教職員工通訊錄等物）、紅藍色印有「
      活氧美語」之背包（內有被害人丙○○丈夫所有CASIO 手
      錶）均放置在該自小客車上，而為警逮捕時該自小客車上
      全無證人己○○所有之物品，反之，卻係被告將被害人乙○○之教師證、通訊錄放置在被告所有之格紋背包內，又
      將被害人丙○○丈夫遭竊之CASIO 手錶放在被告所有之紅
      藍色印有「活氧美語」之背包內，在在益見證人己○○前
      開證稱僅係將自己竊得之車號Q7-0716 號自小客車交予被
      告使用，如附表編號1 至3 所示之犯行均係自己所為，非
      被告所為云云，確非事實，不可採信。
（四）又測謊技術既係本於心理學及生理學之理論為基礎，並佐
      以科學儀器詳實記錄受測者應答時之各項反應，復由專業
      人員進行問題設計及結果判讀，所得測謊結果自具有相當
      之可信性。倘測謊人員具備專業之知識技能，復事先獲得
      受測者之同意，所測試之問題及其方法又具專業可靠性時
      ，該測謊結果，如就否認犯罪有不實之情緒波動反應，雖
      不能採為有罪判決之唯一依據，但非無證據能力（最高法
      院94年度台上字第1753號判決意旨參照）。查本案在偵查
      及審理中經被告及證人己○○同意送內政部警政署刑事警
      察局以熟悉測試法、區域比對法進行測謊鑑定，被告就「
      你有沒有參與偷竊中和市○○路那件住宅竊案？」、「98
      年9 月中和市○○路住宅竊案是不是你做的？」、「車號
      Q7 -0716號自小客車是不是你偷的？」、「你有沒有參與
      新莊市○○路○ 段672 號5 樓之竊盜案？」、「有關新莊
      市○○路○ 段672 號5 樓之竊盜案你有沒有參與？」等問
      題，分別回答「沒有」、「不是」、「不是」、「沒有」
      、「沒有」，均呈不實反應，證人己○○就「你有沒有騙
      說中和員山路、樹林中山路、車號Q7-0716 號自小客車竊
      案是你做的？」、「你有沒有騙說98年期間的中和員山路
      、樹林中山路、車號Q7-0716 號自小客車竊案是你去偷的
      ？」、「有關本案，你有沒有頂替他人（扛罪或包庇）？
      」等問題，分別回答「沒有」、「沒有」、「沒有」，亦
      均呈不實反應，此有本院卷附內政部刑事警察局99年2 月
      5 日刑鑑字第0990018381號、99年5 月28日刑鑑字第0990
      072765號鑑定書及後附之鑑定資料表、鑑定說明書可參，
      益徵被告辯稱未犯如附表編號1 至3 所示犯行，及證人己○○證稱如附表編號1 至3 所示犯行是其所為云云，均非
      屬實。
二、又如附表編號4 、5 所示之竊盜犯行，業據被告於警詢、偵
    查及本院審理中坦承不諱（見偵查卷宗〈一〉第15、18、87
    頁，本院99年6 月17日審判筆錄第8 頁），並經證人即被害
    人辛○○於警詢時證稱：「（問：你於何時、何地發現被竊
    車牌？）98年10月1 日下午5 時10分許，在桃園縣楊梅鎮○○街91巷內遭竊」、「（問：你發現車號Q4-3166 號自小客
    車牌2 面遭竊有無報案？）我於98年10月1 日下午5 時30分
    許，至桃園縣政府警察局楊梅分局楊梅派出所報案」、「（
    問：何物遭竊？）車號Q4-3166 號自小客車汽牌2 面」等語
    （見偵查卷宗〈一〉第50、51頁）；證人即被害人庚○○於
    警詢時證述：「（問：你於何時、何地發現被竊？）於98年
    10月2 日上午8 時50分許，停放在桃園縣桃園市○○路5 號
    前之自小客車車牌2 面遭竊」、「（問：你發現車牌2 面失
    竊有無報案？）於98年10月2 日上午9 時30分有向桃園縣政
    府警察局桃園分局武陵派出所報案」、「（問：你何物遭竊
    ？）車號8C-2815 號自小客車車牌2 面」等語綦詳（見偵查
    卷宗〈一〉第57、58頁），且有扣案供及預備供犯如附表編
    號4 、5 犯行所用之塑膠手套4 雙可稽，及卷附桃園縣政府
    警察局搜索扣押筆錄、扣押物品目錄表、車號Q4-3166 號車
    牌、車號8C-2815 號車牌照片、贓物認領保管單2 紙可查（
    見偵查卷宗〈一〉第54、59、65至69、71、75、78、79頁）
    ，足徵被告此部分之自白與事實相符，自堪可採。
三、綜上所述，本件被告如附表編號1 至5 所示犯行之事證均已
    臻明確，被告犯行均堪予認定，應依法論科。
四、按刑法第321 條第1 項第3 款之攜帶兇器竊盜罪，係以行為
    人攜帶兇器竊盜為其加重條件，此所謂兇器，其種類並無限
    制，凡客觀上對於人之生命、身體、安全構成威脅，具有危
    險性之兇器均屬之，祇須行竊時攜帶此種具有危險性之兇器
    為已足，不以攜帶之初有行兇之意圖為必要（最高法院79年
    台上字第5253號判例參照）。被告為如附表編號1 至3 所示
    犯行時所攜帶之扳手，既能撬壞被害人丁○○自小客車之車
    門，及被害人乙○○、丙○○住宅之金屬門鎖，業據證人丁○○、乙○○、丙○○於警詢中證述在卷，並有上開扳手之
    照片存卷可考，又被告供稱其為如附表編號5 所示竊盜犯行
    所攜帶之尖嘴鉗可將車牌上之金屬螺絲卸下，均顯見上開扳
    手及尖嘴鉗均為質地堅硬之五金工具，客觀上足對人之生命
    、身體造成危險，核屬兇器無疑。次按毀壞構成門扇之一部
    之電動鎖及喇叭鎖，係毀壞門扇之行為，毀壞附加於門上之
    掛鎖，則屬毀壞安全設備，毀壞門扇及安全設備之行為，乃
    係竊盜之加重行為，自無成立毀損罪之餘地（最高法院83年
    度台上字第3856號判決參照）。是核被告如附表編號1 、5
    所為，均係犯刑法第321 條第1 項第3 款之攜帶兇器竊盜罪
    ；如附表編號2 所為，係犯刑法第321 條第2 款、第3 款之
    攜帶兇器、毀壞門扇竊盜罪（侵入住宅部分未據提出告訴）
    ；如附表編號3 所為，係犯刑法第306 條第1 項之無故侵入
    住宅罪、刑法第321 條第1 項第2 款、第3 款之攜帶兇器、
    毀壞門扇竊盜罪；如附表編號4 所為，係犯刑法第320 條第
    1 項之普通竊盜罪。被告所為如附表編號3 所示犯行，雖侵
    入住宅意在竊取住宅內之財物，惟其侵入住宅與竊盜之二行
    為，先後可分（所犯侵入住宅罪雖係繼續犯，惟其犯罪態樣
    ，係以侵入為之，而所犯竊盜罪，其犯罪態樣則係竊取為之
    ，二者僅行為之時空有所重疊，並非同一行為），所侵害之
    法益不同，犯意亦屬不同，難認屬同一行為，不應論以想像
    競合犯，應予分論併罰（臺灣高等法院暨所屬法院97年法律
    座談會刑事類提案第11號研討結果參照，另臺灣高等法院99
    年上易字第346 號、98年度上易字第295 號判決均同斯旨）
    ，起訴書所犯法條欄雖漏未敘及侵入住宅罪名，然此犯罪事
    實已明載於起訴書犯罪事實欄內，自屬起訴範圍，復經本院
    於審判程序中就前揭事實訊問被告，被告否認侵入被害人乙○○住宅及行竊犯行，辯稱：我沒有進入被害人乙○○住處
    ，也沒有行竊，是己○○所為云云，是本院已實質將侵入住
    宅罪名告知被告，被告亦已答辯，即無礙其防禦權之行使（
    最高法院98年度臺上字第6692號、93年度臺上字第6594號判
    決參照），應併敘明。被告就如附表編號1 所示竊盜犯行，
    與真實姓名年籍不詳之成年人間，有犯意聯絡及行為分擔，
    應論以共同正犯。另檢察官起訴雖認本件被告所犯如附表編
    號2 所示竊盜犯行，係與不詳姓名年籍之成年人共同為之，
    然被告迭於警詢、偵查中供稱僅係其1 人為之，而證人丙○○雖於警詢中證稱：「監視錄影畫面有可疑人士進出臺北縣
    中和市○○路150 巷2 弄1 號之公寓大門，破壞門鎖，上到
    5 樓破壞我家門鎖後進入行竊，公寓樓下有1 台黑色轎車上
    有1 人把風」等語（見偵查卷宗〈一〉第36頁），然證人李
    福進於審理中證稱：「丙○○並沒有說她在監視錄影畫面看
    到被告，她只有說她那天回家時好像與被告有擦身而過，所
    以對被告有印象」等語（見本院99年3 月25日審判筆錄第7
    頁），復經本院當庭勘驗卷附98年9 月29日臺北縣中和市○○路150 巷2 弄26號巷口之監視錄影器畫面結果：「僅見車
    號0236、CI-2072 號深色自小客車行經該巷口，並有數名路
    人通過，尚無與本案有何關連之畫面」（見本院99年3 月25
    日審判筆錄第17頁），足見證人丙○○上開所述，應係其臆
    測之詞，並不可採，是難認本件被告所犯如附表編號2 所示
    竊盜犯行，有與真實姓名年籍不詳之成年人共同為之，檢察
    官認此部係被告與真實姓名年籍不詳之成年人共犯，容有誤
    會，應予更正。爰審酌被告前有如事實欄所載之前案紀錄，
    素行非佳，其正值壯年，不思正途賺取金錢，冀圖行竊財物
    不勞而獲，危害社會秩序及侵害他人財產權之情節，及其品
    行、智識、犯罪手段、所生損害、犯後飾詞卸責未見悔意等
    一切情狀，分別量處如主文所示之刑，並定其應執行之刑。
    扣案之扳手4 支及塑膠手套4 雙，被告於警詢中供陳為其所
    有，該等扳手4 支係供被告犯或預備犯如附表編號1 至3 所
    示犯行所用之物，該等塑膠手套4 雙係供被告犯或預備犯如
    附表編號1 至5 所示犯行所用之物，均應依刑法第38條第1
    項第2 款之規定，於該等罪名項下宣告沒收。又扣案之格紋
    背包、紅藍色印有「活氧美語」背包各1 只，亦據被告於警
    詢中承認為其所有，證人即查獲之員警李福進於審理中證稱
    ：「該紅藍色印有『活氧美語』之背包內放有被害人丙○○
    所有之CASIO 手錶，而扳手4 支及塑膠手套4 雙、乙○○之
    教師證、丹鳳國小教職員工通訊錄均放在格紋背包內」等語
    ，已如前述，足見被告所有之格紋背包係裝盛其犯如附表編
    號1 至3 所示犯行所用扳手以便於攜帶前往行竊，及攜帶前
    往被害人乙○○住宅行竊，以盛裝竊得財物之背包，自屬供
    犯罪所用之物，依刑法第38條第1 項第2 款之規定，應於各
    該罪名項下宣告沒收，而被告所有紅藍色印有「活氧美語」
    之背包係其攜帶前往被害人丙○○住宅行竊，以盛裝竊得財
    物之背包，亦屬供犯罪所用之物，依刑法第38條第1 項第2
    款規定，應於該罪名項下宣告沒收。另被告犯如附表編號5
    所示竊盜犯行所用之尖嘴鉗，因未扣案，被告已陳明該尖嘴
    鉗已丟棄，應已滅失，為免將來執行之困擾，爰不另為沒收
    之諭知。至於扣案海洛因1 包、安非他命吸食器2 組、制式
    霰彈槍子彈1 枚，與本件竊盜犯行無關，應由檢察官另行依
    法處理，以免證物將來滅失之困擾，爰不於本件為沒收之諭
    知，併此敘明。
據上論斷，依刑事訴訟法第284 條之1 、第299 條第1 項前段，
刑法第320 條第1 項、第28條、第321 條第1 項第2 款、第3 款
、第51條第5 款、第38條第1 項第2 款，判決如主文。
本案經檢察官李安蕣到庭執行職務。
中    華    民    國    99    年    7     月    9     日
                  臺灣桃園地方法院刑事第八庭
                          法  官  張明儀
以上正本證明與原本無異。
如不服本判決應於收受判決後10日內向本院提出上訴書狀，並應
敘述具體理由。其未敘述上訴理由者，應於上訴期間屆滿後20日
內向本院補提理由書( 均須按他造當事人之人數附繕本) 「切勿
逕送上級法院」。
                          書記官  邱仲騏
中    華    民    國    99    年    7     月    9     日
附錄本案論罪科刑之法條：
中華民國刑法第320條第1項
（普通竊盜罪、竊佔罪）
意圖為自己或第三人不法之所有，而竊取他人之動產者，為竊盜
罪，處5  年以下有期徒刑、拘役或 5 百元以下罰金。
中華民國刑法第321條第1項
（加重竊盜罪）
犯竊盜罪而有左列情形之一者，處 6 月以上、 5 年以下有期徒
刑：
一、於夜間侵入住宅或有人居住之建築物、船艦或隱匿其內而犯
    之者。
二、毀越門扇、牆垣或其他安全設備而犯之者。
三、攜帶兇器而犯之者。
四、結夥三人以上而犯之者。
五、乘火災、水災或其他災害之際而犯之者。
六、在車站或埠頭而犯之者。
附表：
┌─┬──────┬──────┬───┬─────────┬────┬─────────┐
│編│  犯罪時間  │  犯罪地點  │被害人│犯罪手段及竊得財物│所犯法條│    主      文    │
│號│            │            │      │                  │        │                  │
├─┼──────┼──────┼───┼─────────┼────┼─────────┤
│一│98年9 月28日│臺北縣樹林市│丁○○│與真實姓名年籍不詳│第321 條│戊○○共同攜帶兇器│
│  │上午11時    │中山路2 段  │      │之成年人共乘1 輛車│第1 項第│竊盜，處有期徒刑捌│
│  │            │151 巷8 弄口│      │號不詳之黑色自小客│3款     │月。扣案之扳手肆支│
│  │            │            │      │車至丁○○所有車號│        │、塑膠手套肆雙、格│
│  │            │            │      │Q7-0716 號自小客車│        │紋背包壹只均沒收。│
│  │            │            │      │前停放，由真實姓名│        │                  │
│  │            │            │      │年籍不詳之成年人負│        │                  │
│  │            │            │      │責把風，戊○○負責│        │                  │
│  │            │            │      │手戴塑膠手套，持足│        │                  │
│  │            │            │      │供兇器使用之T 字型│        │                  │
│  │            │            │      │扳手破壞車門門鎖，│        │                  │
│  │            │            │      │再持該扳手將電門打│        │                  │
│  │            │            │      │開發動引擎，竊取車│        │                  │
│  │            │            │      │牌號碼Q7-0716 日產│        │                  │
│  │            │            │      │深綠色自小客車，駛│        │                  │
│  │            │            │      │離現場            │        │                  │
├─┼──────┼──────┼───┼─────────┼────┼─────────┤
│二│98年9 月29日│臺北縣中和市│丙○○│戊○○手戴塑膠手套│第321 條│戊○○攜帶兇器、毀│
│  │日下午3 至4 │員山路150 巷│      │，持足供兇器使用之│第1 項第│壞門扇竊盜，處有期│
│  │時許        │2 弄1 號5 樓│      │T 字型扳手破壞1 樓│2款、第3│徒刑捌月。扣案之扳│
│  │            │丙○○宅內  │      │及5 樓丙○○住宅門│款      │手肆支、塑膠手套肆│
│  │            │            │      │鎖後，侵入丙○○住│        │雙、背包貳只均沒收│
│  │            │            │      │宅內，竊取黃金手鍊│        │。                │
│  │            │            │      │1 條、黃金領夾1個 │        │                  │
│  │            │            │      │、天珠手鐲1 條、紀│        │                  │
│  │            │            │      │念幣、土地銀行提款│        │                  │
│  │            │            │      │卡2 張、郵局金融卡│        │                  │
│  │            │            │      │1 張、自然人憑證卡│        │                  │
│  │            │            │      │、丙○○、吳閎義、│        │                  │
│  │            │            │      │吳柔瑩、吳國忠之身│        │                  │
│  │            │            │      │分證、吳閎義健保卡│        │                  │
│  │            │            │      │、古董飾品、洋酒、│        │                  │
│  │            │            │      │小飾品、CASIO 手錶│        │                  │
│  │            │            │      │（侵入住宅部分未據│        │                  │
│  │            │            │      │告訴）            │        │                  │
├─┼──────┼──────┼───┼─────────┼────┼─────────┤
│三│98年9 月30日│臺北縣新莊市│乙○○│戊○○手戴塑膠手套│第321 條│戊○○無故侵入他人│
│  │下午3 至4 時│中山路三段  │      │，持足供兇器使用之│第1 項第│住宅，處有期徒刑參│
│  │許          │672號5樓吳秋│      │T 字扳手破壞1 樓及│2款、第3│月。扣案之扳手肆支│
│  │            │燕宅內      │      │5 樓乙○○住宅門鎖│款      │、塑膠手套肆雙、格│
│  │            │            │      │後，侵入乙○○住宅│        │紋背包壹只均沒收。│
│  │            │            │      │內，竊取電腦主機及│        │                  │
│  │            │            │      │螢幕各1 台、隨身碟│        │                  │
│  │            │            │      │1 只、摩托羅拉手機│        │                  │
│  │            │            │      │1 支、現金1 千5 百│        │戊○○攜帶兇器、毀│
│  │            │            │      │元、國泰世華信用卡│        │壞門扇竊盜，處有期│
│  │            │            │      │1 張、乙○○、蔡毅│        │徒刑捌月。扣案之扳│
│  │            │            │      │銜健保卡及身分證各│        │手肆支、塑膠手套肆│
│  │            │            │      │1 張、教師證1 張、│        │雙、格紋背包壹只均│
│  │            │            │      │丹鳳國小教職員通訊│        │沒收              │
│  │            │            │      │錄1 本、乙○○汽、│        │                  │
│  │            │            │      │機車駕照各1 張、黑│        │                  │
│  │            │            │      │色皮包1 只（侵入住│        │                  │
│  │            │            │      │宅部分業據告訴、起│        │                  │
│  │            │            │      │訴）              │        │                  │
├─┼──────┼──────┼───┼─────────┼────┼─────────┤
│四│98年10月1 日│桃園縣楊梅鎮│辛○○│戊○○手戴塑膠手套│第320條 │戊○○竊盜，處有期│
│  │中午某時    │新農街91巷口│      │，徒手竊取辛○○之│第1 項  │徒刑參月。扣案之塑│
│  │            │前路段      │      │車號Q4-3166 號自小│        │膠手套肆雙均沒收。│
│  │            │            │      │客車車牌貳面      │        │                  │
├─┼──────┼──────┼───┼─────────┼────┼─────────┤
│五│98年10月2 日│桃園縣桃園市│庚○○│戊○○手戴塑膠手套│第321 條│戊○○攜帶兇器竊盜│
│  │凌晨6 時許  │復興路5號前 │      │，持足供兇器使用之│第1 項第│，處有期徒刑柒月。│
│  │            │路段        │      │尖嘴鉗卸下車牌之螺│3 款    │扣案之塑膠手套肆雙│
│  │            │            │      │絲，竊取庚○○之車│        │均沒收。          │
│  │            │            │      │牌號碼8C-2815 號自│        │                  │
│  │            │            │      │小客車車牌貳面    │        │                  │
└─┴──────┴──────┴───┴─────────┴────┴─────────┘

司法院資訊處製作；財團法人民間司法改革基金會備份。
